【裁判字號】    90,易,336
【裁判日期】    900606
【裁判案由】    竊盜
【裁判全文】
臺灣雲林地方法院刑事判決                            九十年度易字第三三六號
    公  訴  人  臺灣雲林地方法院檢察署檢察官
    被      告  甲○○
右被告因竊盜案件，經檢察官提起公訴（八十八年度偵字第三四０九號），本院判決
如左：
    主  文
甲○○連續攜帶兇器竊盜，處有期徒刑拾月，緩刑肆年，緩刑期內付保護管束。
扣案之拐扙鎖壹把沒收。
    事  實
一、甲○○意圖為自己不法所有之概括犯意，於附表編號一所示犯罪時間、犯罪地點
    ，攜帶客觀上足以傷及人身、可供作兇器使用之拐扙鎖一把，以拐扙鎖用力砸毀
    吳金所有車號Ｐ八─六四一七號自用小客車之駕駛座旁玻璃，由於用過猛並波
    及前擋風玻璃致破裂〔毀損部分，未據告訴〕，旋將砸碎尚殘存於駕駛座旁之玻
    璃碎片取下，將身體伸入車內，竊取吳金所有車內之財物即硬幣新台幣〔下同
    〕四十一元〔拾元硬幣四枚、壹元硬幣一枚〕；得手後，繼於附表編號二所示犯
    罪時間、犯罪地點，再持該拐扙鎖砸毀乙○○所有車號Ｃ四─八五九二號自用小
    客車駕駛座旁之玻璃〔毀損部分，未據告訴〕，並將砸碎殘存於駕駛座之玻璃碎
    片取下，著手欲進入行竊之際，為警當場查獲，致未得逞。並扣得甲○○所有，
    供犯本罪用之拐扙鎖一把等物。
二、案經雲林縣警察局北港分局報請臺灣雲林地方法院檢察署檢察官偵查起訴。
    理  由
一、訊之被告甲○○，對於右揭時地，先後砸毀被害人吳金所有車號Ｐ八─六四一
    七號自用小客車之駕駛座旁玻璃、並波及該車前擋風玻璃致破裂，繼砸毀乙○○
    所有車號Ｃ四─八五九二號自用小客車駕駛座旁玻璃，為警當場查獲等情不諱，
    惟於本院審理時否認有竊盜犯行，辯稱：四十一元是我的，我用石頭敲破汽車玻
    璃，我用石頭敲破那二部車沒錯，家裡問題，心情不好，所以才拿石頭敲人家的
    玻璃，在警局及檢察官偵查時，因為害怕，才說砸毀玻璃是要拿車內的東西，我
    是用石頭打破車窗，拐扙鎖是我的沒錯等語。惟查，右揭事實，已據被害人吳金
    、乙○○等人指述綦詳，並有贓物認領保管收據一紙、及扣案之拐扙鎖一把可
    證。再者，被告甲○○於警訊時已自承是為了想要拿車內的東西，才砸毀該兩部
    汽車的玻璃，其是砸毀車門玻璃後，將玻璃拿掉，再將身體伸進車內翻找看有什
    麼東西可拿，是拿我的拐扙鎖砸毀汽車玻璃的等語；並於檢察官偵查時自承砸毀
    第一部車時是為了拿錢，該Ｐ八─六四一七號自小客車駕駛座玻璃破裂，第二部
    Ｃ四─八五九二號自小客車是為「好玩」，其持所有拐扙鎖連續破壞Ｐ八─六四
    一七號自小客車玻璃，竊得車內現金四十一元，及拐扙鎖打破Ｃ四─八五九二號
    自用小客車窗，Ｐ八─六四一七號砸破玻璃後，拿掉破玻璃，人伸進去拿硬幣．
    前擋風玻璃是拐扙鎖打下去所波及等語。參以被告打破該二部車窗玻璃後，並將
    殘存於駕駛座之玻璃碎片全部取下，顯然是便利將身體伸入車內行竊財物，俾避
    免開啟車門而觸動防盜系統甚明。被告甲○○於警訊及檢察官偵查時自承犯行，
    嗣後卻於本院審理時翻異前詞改口辯稱是心情不好，才敲破車窗玻璃等情，顯與
    常情不合。又其雖於檢察官偵查時辯稱其砸毀Ｃ四─八五九二號自用小客車，是
    為了「好玩」等語。惟其砸毀該車窗玻璃，取下殘存玻璃碎片，著手欲伸入身體
    進入該車內行竊之際，適為巡邏警車發見查獲，其上揭所辯，應係脫免竊盜刑責
    之舉。否則，其若僅為好玩、或心情不好而砸人車窗玻璃者，衡情自無另花費時
    間取下玻璃碎片之理。是被告既砸毀該車車窗玻璃，復取下該車窗之殘存玻璃碎
    片，足見其係著手竊取該車內之財物至明。其就此所辯，亦無足取。又被害人吳
    金車內確置有數額不詳之硬幣，清理時並發見有少數硬幣掉落車內，已據證人
    吳金到庭證述明確，雖證人吳金不能證明其車內置有多少硬幣，及失竊多少
    元，惟從其置於車內之硬幣掉落之情，及被告甲○○確於警訊及偵查時，均供述
    其身上查獲之四十一元硬幣，係在吳金所有該車內竊得等情以觀，掉落於吳金
    車內之剩餘硬幣，應係被告甲○○竊取硬幣時慌張而散落至明，被告身上查獲
    之四十一元硬幣，應係被告甲○○從吳金之車內行竊無誤。否則，其自無於警
    訊及檢察官偵查時，自承該硬幣係其行竊之理。因此，被告嗣後於本院改口辯稱
    該四十一元硬幣，為其所有等情，自無可採。此外，被告甲○○於警訊及檢察官
    偵查時均供稱其持該拐扙鎖砸毀車窗玻璃行竊，於本院審理時否認持該拐扙鎖砸
    毀車窗玻璃行竊等語。惟查，該拐扙鎖為被告所有，為其所不否認，則其行竊之
    際，應無捨近求遠，而置現有之拐扙鎖不用，另撿拾石頭砸毀車窗玻璃之理。且
    被告甲○○於警訊及檢察官偵查時均供述以該拐扙鎖，砸毀該二部車車窗玻璃，
    竟又於檢察官以攜帶兇器加重竊盜罪嫌起訴後，於本院審理時翻供，辯稱係以石
    頭砸毀該車窗玻璃等情，益徵其脫免加重竊盜刑責，至為灼明。綜合上述，被告
    甲○○嗣後否認行竊，並辯稱以石頭砸毀車窗玻璃等情，應係犯後卸飾之詞，不
    足採信。事證明確，被告犯行堪以認定。
二、按刑法第三百二十一條第一項第三款所稱之「兇器」，並不以刀、槍、砲、彈等
    物為限，舉凡社會上一般通念，足認對於人身之生命、及安全有造成危害而有傷
    及人身之物者，均屬之，例如板手、拔釘器、螺絲起子、尖嘴鉗、美工刀等物，
    均是。本件被告甲○○持用之拐扙鎖一把，鋼鐵製品、可分開插用即子母鎖、長
    約有二尺左右，有相當之重量，足以擊碎玻璃，傷及人身，可供作兇器使用，合
    先敘明。核被告附表編號一所示之行為，係刑法第三百二十一條第一項第三款之
    攜帶兇器竊盜既遂罪行；附表編號二所示之行為，係刑法第三百二十一條第二項
    、第一項第三款之攜帶兇器竊盜未遂罪行。其所犯上揭二次犯行，時間緊接，所
    犯構成要件相同，顯係基於概栝犯意反覆所為，為連續犯，應依刑法第五十六條
    之規定，論以情節較重之附表編號一所示之加重竊盜既遂罪，並加重其刑。爰審
    酌被告並無前科紀錄，有台灣雲林地方法院檢察署刑案資料查註紀錄表、本院被
    告全國前案紀錄表可按，其因一時貪念，觸犯本件竊盜罪，參酌其已賠償被害人
    吳金、乙○○等人損害，及其於偵審中供詞反覆，難認有悛改之心，其砸毀停
    放路旁之車子，以達行竊之目的，極易造成路邊停車之車子所有人恐慌，對於社
    會危害之程度不輕，參酌被害人所受之車子及財物損害程度等一切情狀，量處如
    主文第一項所示之刑。末查，被告前未曾受有期徒刑以上刑之宣告，已如上述，
    其因一時貪念，致罹刑章，參酌被害人吳金、乙○○等人車子損害，已獲賠償
    ，被告經此罪刑之宣告後，當知所惕勵，應無再犯之虞，本院認前揭對其所宣告
    之刑，宜以暫不執行為適當，爰併宣告緩刑四年，並為緩刑期內付保護管束之諭
    知，俾予矯治匡正，以勵自新。
三、至扣案之拐扙鎖一把，為被告所有，且供作犯罪之用，認定已如上述，應依刑法
    第三十八條第一項第二款之規定，併予宣告沒收。
據上論斷，應依刑事訴訟法第二百九十九條第一項前段，刑法第五十六條、第三百二
十一條第一項第三款、第七十四條第一款、第九十三條第一項、第三十八條第一項第
二款，判決如主文。
本案經檢察官林豐正到庭執行職務
中      華      民      國    九十      年      六      月      六      日
                                         臺灣雲林地方法院刑事第二庭
                                             法  官  林秋火
右正本證明與原本無異。
如不服本判決，應於判決送達後十日內向本院提出上訴狀( 應附繕本 )。
                                             書記官  曾玲玲
中      華      民      國    九十      年      六      月      六      日
刑法第三百二十一條
犯竊盜罪而有左列情形之一者，處六月以上五年以下有期徒刑：
一、於夜間侵入住宅或有人居住之建築物、船艦，或隱匿其內而犯之者。
二、毀越門扇、牆垣或其他安全設備而犯之者。
三、攜帶兇器而犯之者。
四、結夥三人以上而犯之者。
五、乘火災、水災或其他災害之際而犯之者。
六、在車站或埠頭而犯之者。
前項之未遂犯罰之。
附  表
┌──┬─────┬─────────┬────────┬────────
│編號│犯罪時間  │犯  罪  地  點    │所  竊  之  物  │竊  盜  方  法
│    │          │被    害    人    │                │所  犯  法  條
├──┼─────┼─────────┼────────┼────────
│ 一 │九十年三月│雲林縣北港鎮○○路│新台幣四十一元  │攜帶客觀上足以傷
│    │三日二十二│五十七號附近路旁  │                │及人身，可供作兇
│    │時四十餘分│                  │                │器之拐扙鎖，砸毀
│    │許        │                  │                │汽車玻璃，伸入行
│    │          │                  │                │竊。
│    │          │被害人：吳金    │                │刑法第三百二十一
│    │          │                  │                │條第一項第三款
│    │          │                  │                │
├──┼─────┼─────────┼────────┼────────
│ 二 │九十年三月│                  │尚未得手之際，為│攜帶客觀上足以傷
│    │三日二十二│犯罪地點：同右    │警查當場查獲，致│及人身，可供作兇
│    │時五十分許│                  │未得逞。        │器之拐扙鎖，砸毀
│    │          │被害人：乙○○    │                │汽車玻璃，欲伸入
│    │          │                  │                │行竊之際，為警查
│    │          │                  │                │獲，致未得逞。
│    │          │                  │                │刑法第三百二十一
│    │          │                  │                │條第二項、第一項
│    │          │                  │                │第三款
└──┴─────┴─────────┴────────┴────────


司法院資訊處製作；財團法人民間司法改革基金會備份。
